【裁判字號】    98,交聲,1041
【裁判日期】    981127
【裁判案由】    違反道路交通管理處罰條例聲明異議
【裁判全文】
臺灣桃園地方法院交通事件裁定      98年度交聲字第1041號
原處分機關  臺北市交通事件裁決所
異  議  人
即受處分人  甲○○  53歲（民國○○年○月○○日生）
上列受處分人因違反道路交通管理處罰條例案件，對於對於臺北
市交通事件裁決所民國98年3 月31日所為之裁決（北市裁申字第
裁22-C00000000 號）不服，聲明異議，本院裁定如下：
    主  文
異議駁回
    理  由
一、原處分意旨略以：本件異議人甲○○於98年2 月15日下午2
    時33分許，駕駛8301-VH 自用小客車行經臺北縣三芝鄉○○
    路與育英街口處，經員警舉發異議人「闖紅燈（三芝往石門
    方向）」違規，以北縣警交大字第C00000000 號舉發違反道
    路交通管理事件通知單當場舉發，臺北市交通事件裁決所於
    98年3 月31日以北市裁申字第裁22-C00000000號裁決書，依
    道路交通管理處罰條例第53條第1 項、第63條規定，裁處異
    議人罰鍰新臺幣（下同）2,700 元及記違規點數3 點。
二、聲明異議意旨略以：異議人當時先因綠燈而通過淡金路一段
    與育英街口號誌（下稱A 號誌），距離淡金路一段接淡金路
    二段所示號誌（下稱B 號誌）僅距離50公尺，異議人當時係
    在B 號誌處被舉發，A 號誌與B 號誌雖係同步運作變換燈號
    ，但由紅燈轉換成綠燈會有5 秒的落差，異議人在A 號誌綠
    燈時通過，所以停在B 號誌時是紅燈，且員警的燈號與異議
    人的燈號不同向，故異議人看到綠燈不見得員警看得到綠燈
    ，當時異議人前方、後方及右方均有車輛，員警為何僅單獨
    舉發異議人違規，員警亦未提出相關證據舉發異議人違規，
    至少應有照片或人證證明異議人有違規，故請求撤銷原處分
    云云。
三、按汽車駕駛人，行經有燈光號誌管制之交岔路口闖紅燈者，
    處1,800 元以上5,400 元以下罰鍰，道路交通管理處罰條例
    第53條第1 項定有明文；又有第53條情形者，記違規點數3
    點，同條例第63條第1 項第3 款亦有明文。
四、經查：
（一）本件異議人前開違規事實，業經證人即本件舉發員警施勝
      男於本院調查時具結證稱：「（舉發經過為何？）98年2
      月15日下午2 時33分，當時伊在值勤，騎乘警用摩托車從
      淡金路與育英街口停等紅燈，綠燈時伊就加速起步開始行
      走，就看到異議人的車子與伊不同，所以伊確定異議人闖
      紅燈；（當時是否看見異議人所在號誌為紅燈時闖越該紅
      燈之停止線？）當時伊的行向號誌已經轉為綠燈，伊要起
      步時，有注意看對向車道有無車輛，就看到異議人的車子
      從旁邊闖過去，因為該路口是三叉路口，警方的行向號誌
      如果是綠燈的話，異議人的號誌確定為紅燈，我們路口都
      有一個安全的全紅燈時段，如果當時伊的燈號是綠燈，異
      議人的燈號應該至少有紅燈亮起2 至3 秒；（是否有可能
      異議人通過該路口時為綠燈或黃燈的狀態？）如果異議人
      通過時是黃燈，伊絕對不可能將異議人攔停告發，為了避
      免爭議伊都會過了2 、3 秒才去告發；（你的路口燈號與
      異議人路口的燈號時相轉換的情形為何？）當時我舉發異
      議人違規的號誌是道路交通現場圖上所示第二個號誌，因
      為以伊的位置是看不見第一號誌的變化，當時伊的行向號
      誌是在相片編號二所示之綠燈燈號，異議人的燈號是在相
      片後方之紅燈燈號，這二個燈號是不同行向的號誌，警方
      的為綠燈的話，異議人的號誌一定是紅燈。」等語明確，
      並有證人施勝男庭呈之道路交通違規現場圖、淡水分局道
      路交通管理處罰條例現場照片（即編號1 所示淡金路一段
      往二段方向、編號2 所示育英街往淡金路二段方向、編號
      3 所示違規路口全景及編號4 所示違規路口號誌之相關位
      置）相符，此外，復有臺北縣政府交通局98年10月2 日北
      交工字第0980814703號函附臺北縣三芝鄉○○街、淡金路
      口時制計畫及號誌運作燈態圖說可資佐證，足見證人施勝
      男前揭證述，並非子虛，堪信為真實。
（二）異議人固以前情置辯，惟依上開卷附之臺北縣政府交通局
      98年10月2 日北交工字第0980814703號函所附臺北縣三芝
      鄉○○街、淡金路口之路口時制計畫及號誌運作燈態圖說
      所示，育英街若為綠燈時，淡金路一段接育英街口號誌必
      定是紅燈甚明，核與證人施勝男前揭證述相符，且其前後
      所述並無矛盾之處，況證人施勝男與異議人無任何怨隙，
      衡情應無設詞誣指異議人違規之必要。又觀諸卷附之現場
      照片（即上開編號4 所示違規路口號誌之相關位置），證
      人當日所在之執勤位置，與淡金路一段往淡金路二段所示
      燈光號誌間距離並非遙遠，附近亦無明顯之障礙物遮蔽，
      由其攔停異議人之地點以觀，當能清楚看見淡金路一段往
      淡金路二段該號誌之燈號變化，縱證人執勤之地點無法看
      見淡金路一段接育英街口方向之號誌，然淡金路一段接育
      英街口所示號誌與淡金路一段往淡金路二段方向所示號誌
      依道路交通現場圖所示係同步運作，亦與上開本院職權向
      臺北縣政府交通局函查該路口之號誌時向轉換情形相符。
      再本件除證人施勝男之證詞外，固無以錄影或照相等方式
      所拍攝之違規影片、照片可供審酌，惟一般警員執行交通
      勤務，依法並未要求恆須錄影或以照相存證，且因路口燈
      號變換迅速，闖紅燈之違規情形稍縱即逝，倘要求值勤警
      員或舉發機關緊急錄影或照相，並須以此為證，實強其所
      難。因此，雖無現場違規之影片或照片另為佐證，但案發
      當時之現場舉發警員既已到庭證述如前，堪認證人施勝男
      之證述已足資佐證異議人確有前揭闖紅燈之違規事實，且
      異議人違規當時，縱令尚有其他相同違規情事之駕駛人，
      亦與異議人本件違規無涉，異議人徒以此情尚難解免其上
      開違規責任，是其以上開情詞置辯，並不足採，本件異議
      人之違規行為堪以認定。
五、綜上，異議人於前開時間、地點確有「駕車行經有燈光號誌
    管制之交岔路口闖紅燈」之違規事實明確，原處分機關依道
    路交通管理處罰條例第63條第1 項第3 款、第53條第1 項及
    違反道路交通管理事件統一裁罰基準表之規定，裁處異議人
    罰鍰2,700 元，並記違規點數3 點之處分，其認事用法，並
    無違誤。從而，本件異議為無理由，應予駁回。
六、據上論斷，應依道路交通管理處罰條例第87條第2 項、道路
    交通案件處理辦法第19條，裁定如主文。
中    華    民    國    98    年    11    月    27    日
                  交通法庭    法  官  張瓊華
以上正本證明與原本無異。
如不服本裁定，應於送達後5 日內，向本院提出抗告狀。
                              書記官  李宜娟
中    華    民    國    98    年    12    月    4     日


司法院資訊處製作；財團法人民間司法改革基金會備份。
